【裁判字號】    92,易,836
【裁判日期】    920423
【裁判案由】    違反保護令
【裁判全文】
臺灣臺中地方法院刑事判決                          九十二年度易字第八三六號
    公  訴  人  台灣台中地方法院檢察署檢察官
    被      告  甲○○
右列被告因違反家庭暴力防治法案件，經檢察官聲請簡易判決處刑（聲請案號：九十
二年度偵字第一０三七號），本院沙鹿簡易庭認不得以簡易判決處刑，而改依通常程
序審理，本院判決如左：
    主  文
甲○○連續違反法院依家庭暴力防治法第十三條所為禁止實施家庭暴力、禁止直接騷
擾行為之民事通常保護令裁定，處拘役伍拾日，如易科罰金，以佰元折算壹日。
    事  實
一、甲○○與乙○○係夫妻，二人間具有家庭暴力防治法第三條第一款所定之家庭成
    員關係。甲○○曾因對乙○○為家庭暴力行為，經乙○○聲請本院依家庭暴力防
    治法第十三條規定，於民國（下同）九十一年五月十七日以九十一年度家護字第
    三○○號核發民事通常保護令，裁定令甲○○：不得對乙○○實施身體或精神上
    不法侵害之行為；不得直接或間接對於乙○○為騷擾行為，保護令之有效期間為
    一年，該保護令並於裁定後送達於甲○○，並經其收受。詎甲○○仍不知遵守，
    竟基於違反上開保護令之概括犯意，於上開保護令之有效期間內，在其台中縣大
    肚鄉○○村○○路○段五０四號住處，連續為下列行為：（一）於九十一年十二
    月二十八日晚上十時許，甲○○自外返回其住處，仗藉酒勢，對乙○○大聲咆哮
    ，並打乙○○一下（傷害未據告訴），而對乙○○為家庭暴力行為及為直接騷擾
    行為。（二）於九十一年十二月二十九日凌晨五時許，甲○○自外返回其住處，
    再度仗藉酒勢，對乙○○大聲咆哮，而對乙○○為直接騷擾行為。（三）於九十
    一年十二月三十日上午八時三十分許，復仗藉酒勢，對乙○○大聲咆哮並毆打乙
    ○○的肚子（傷害未據告訴），而對乙○○為家庭暴力及直接騷擾行為。而為違
    反本院所為上開民事通常保護令之裁定。嗣於同年十二月三十日上午九時二十二
    分許，經乙○○報警處理，而為警查獲。
二、案經臺中縣警察局烏日分局報請臺灣臺中地方法院檢察署檢察官偵查後，聲請簡
    易判決處刑。
    理  由
一、訊據被告甲○○固坦承前因對被害人乙○○實施不法侵害，經本院依家庭暴力防
    治法之規定核發九十一年度家護字第三００號民事通常保護令，及已知悉該保護
    令內容，並坦承有如事實欄一（二）、（三）所示之違反保護令之行為，惟否認
    有如事實欄一（一）之違反保護令犯行，辯稱：該次伊並沒有打她，也沒有對她
    咆哮云云。經查：右揭事欄一（二）、（三）之事實，已據被害人乙○○於警詢
    及本院審理時指訴甚詳，核與被告自承相符，是以，被告自白核與事實相符，應
    堪採信；另如事實欄一（一）之事實，除據被害人乙○○於警詢及本院審理時指
    述甚詳外，且被告於偵查中亦自承九十一年十二月八日當日亦有與被害人乙○○
    發生口角，再參以被害人乙○○於指述如事實欄一（二）時，亦指稱該次僅有咆
    哮行為，苟被害人乙○○有誣陷之意，大可於該次亦稱被告有傷害行為，顯見其
    指述有其可採信之處，況被告於偵查中亦供稱於九十一年十二月二十八日當日有
    與被害人乙○○發生口角，更徵被害人之指述可資採信，是以，被告否認如事實
    欄一（一）之違反保護令犯行，顯係卸責之詞，不足採信。此外，復有本院九十
    一年度家護字第三００號民事通常保護令裁定影本在卷可稽，本件事證明確，被
    告犯行洵堪認定。
二、按本院九十一年度家護字第三００號民事通常保護令，係依據家庭暴力防治法第
    十三條規定所為之裁定；且按家庭暴力防治法第二條第一、三項規定：本法所稱
    家庭暴力者，謂家庭成員間實施身體或精神上不法侵害之行為；本法所稱騷擾者
    ，謂任何打擾、警告、嘲弄或辱罵他人之言語、動作或製造使人心生畏怖情境之
    行為。被告違反上開民事通常保護令之行為，核其犯罪事實欄一（一）、（三）
    所為係犯家庭暴力防治法第五十條第一、二款之違反保護令罪；其犯罪事實一（
    二）所為係犯同法第五十條第二款之違反保護令罪。又本院所核發上開保護令，
    係以一保護令命被告不得對被害人乙○○實施身體或精神上不法侵害之行為；不
    得直接或間接對被害人乙○○為騷擾行為，故被告犯罪事實欄一（一）、（三）
    所為違反上開保護令行為，僅構成家庭暴力防治法第五十條一罪，即被告之前揭
    犯行，係違反前開保護令之一個行為，僅違反保護令之內容有二項，應僅論以一
    罪。再被告先後三次違反保護令之行為，時間緊接，犯罪構成要件相同，顯係基
    於概括犯意而反覆為之，為連續犯，應依刑法第五十六條之規定論以一罪，並加
    重其刑。爰審酌被告與被害人本係夫妻關係，竟漠視保護令所為之禁止行為，法
    治觀念淡薄，且家庭暴力行為對家庭成員影響甚大，惟念其犯後能大致坦承犯行
    ，態度良好及其犯罪之動機、目的、手段等一切情狀，量處如主文所示之刑，並
    諭知易科罰金之折算標準。
三、公訴意旨另以：被告除前揭犯罪事實一（一）、（二）及（三）之違反保護令行
    為外，於犯罪事實一（二）之行為中並有毆打被害人乙○○之行為，另於九十一
    年十二月二十九日上午六時許，亦有大聲咆哮及毆打被害人之行為等語，因認被
    告另涉犯有犯家庭暴力防治法第五十條第一、二款之違反保護令罪；訊據被告堅
    決否認有上揭犯行，且查，被害人乙○○亦指稱如犯罪事實欄一（二）之行為中
    ，被告僅有大聲咆哮而已，另於九十一年十二月二十九日當日只有於凌晨五時許
    ，甲○○自外返回其住處，再度仗藉酒勢，對其大聲咆哮而已等語，則前揭二次
    被告並無公訴人所指述之犯行，本應為無罪之諭知，惟此部分與起訴有罪部分，
    具有連續犯之關係，屬於裁判上一罪之關係，爰不另為無罪之諭知。
據上論斷，應依刑事訴訟法第四百五十二條、第二百九十九條第一項前段，家庭暴力
防治法第五十條第一、二款，刑法第十一條前段、第五十六條、第四十一條第一項前
段，罰金罰鍰提高標準條例第二條，判決如主文。
中       華        民        國    九十二     年    四    月   二十三   日
                                   臺灣臺中地方法院刑事第三庭
                                         法  官  吳  進  發
右正本證明與原本無異。
如不服本判決，應於判決送達後十日內向本院提出上訴狀，上訴於臺灣高等法院臺中
分院( 須附繕本 )。
                                          書記官
中       華        民        國    九十二     年    四    月   二十四   日
附錄論罪法條：
家庭暴力防治法第五十條第一、款
違反法院依第十三條、第十五條所為之下列裁定者，為本法所稱之違反保護令罪，處
三年以下有期徒刑、拘役或科或併科新臺幣十萬元以下罰金
一、禁止實施家庭暴力行為。
二、禁止直接或間接騷擾、接觸、通話或其他連絡行為。


司法院資訊處製作；財團法人民間司法改革基金會備份。
